【裁判字號】    90,交易,102
【裁判日期】    900928
【裁判案由】    過失傷害等
【裁判全文】
臺灣宜蘭地方法院刑事判決                          九十年度交易字第一二號
    公  訴  人  臺灣宜蘭地方法院檢察署檢察官
    被      告  甲○○
右列被告因過失傷害案件，經檢察官提起公訴（九十年度偵字第一一六三號），本院
判決如左：
    主  文
甲○○服用酒類，不能安全駕駛動力交通工具而駕駛，處拘役貳拾日，如易科罰金，
以佰元折算壹日。
被訴過失傷害部分公訴不受理。
    事  實
一、甲○○於民國九十年一月二十六日下午，明知酒醉不得駕車，竟在宜蘭縣大同鄉
    崙埤村飲用飲酒後已處於不能安全駕駛動力交通工具之狀態，竟仍駕駛車號ＩＡ
    ─八七一Ｏ號自小貨車，沿宜蘭縣大同鄉台七線由大同往三星方向行駛，於下午
    三時二十分許，途經大同鄉台七線速限三十公里且劃有分向限制線之泰雅大橋由
    大同往三星方向第七與第八之路燈間，駛入對向車道撞及乙○○所騎乘之車號Ｘ
    ＺＢ─一九七號重型機車，後經警到場處理並以呼吸測試法測試結果，所含酒精
    成份達每公升０‧二二毫克。
二、案經宜蘭縣警察局三星分局報請台灣宜蘭地方法院檢察署檢察官偵查起訴。
    理  由
一、訊據被告對於引用二杯維士比後駕駛車輛之事實固然坦承，惟矢口否認有何公共
    危險之犯行，辯稱：只引用二杯維士比，並不會影響開車云云，經查：被告於肇
    事後經測得其吐氣酒精含量達０．二二ＭＧ／Ｌ，有測定值一紙附卷足憑，並參
    以被告於肇事後經警訊問時供述：肇事原因我承認有喝一點酒而不小心等語（見
    九十年一月二十六日警訊筆錄），況本件被告酒後駕車駛入對向車道而撞及告訴
    人乙○○所騎乘之機車，致使告訴人乙○○受有傷害，由此一道路駕駛之嚴重疏
    失亦足見被告駕車已受飲酒之影響，致使其對於平常路面駕駛之判斷能力及反應
    能力均已產生影響，其已無法安全駕駛動力交通工具，仍駕駛動力交通工具，堪
    予認定，本件事證已臻明確，被告犯行應堪予認定。
二核被告所為，係犯刑法第一百八十五條之三之服用酒類不能安全駕駛動力交通工
    具罪。爰審酌被告犯罪之動機、目的、手段及前無不良素行、犯罪所生之損害，
    及犯罪後坦承犯罪，且對於過失傷害部分業已儘速賠償告訴人等一切情狀，從輕
    量處如主文所示之刑，並諭知易科罰金之折算標準。
三、公訴意旨另以：被告甲○○於九十年一月二十六日下午，在宜蘭縣大同鄉崙埤村
    服用酒類後，已不能安全駕駛動力交通工具，竟仍駕駛車號ＩＡ─八七一Ｏ號之
    自小客貨車，沿宜蘭縣大同鄉台七線由大同往三星方向行駛，於下午三時二十分
    許，途經大同鄉台七線速限三十公里且劃有分向限制線之泰雅大橋由大同往三星
    方向第七與第八路燈間，本應注意行車速度，依標誌之規定，以及汽車在雙向二
    車道行駛時，在劃有方向限制線之路段，不得駛入來車之車道內，且依當時情況
    為路面無缺陷，道路無障礙物，視距良好，並無不能注意之情事，竟疏未注意，
    仍以時速約五、六十公里之速度跨越分向限制線入侵來車道超速行駛，致撞及對
    向由乙○○所騎乘之車號ＸＺＢ─一九七號重機車，造成乙○○因之受有雙側脛
    骨骨折之傷害，因認被告涉犯過失傷害罪嫌。按告訴乃論之罪，告訴人於第一審
    辯論終結前得撤回其告訴，告訴經撤回者，應諭知不受理之判決，刑事訴訟法第
    二百三十八條第一項、第三百零三條第三款定有明文。本件告訴人乙○○告訴被
    告過失傷害案件，起訴書認被告係觸犯刑法第二百八十四條第一項前段之罪，依
    同法第二百八十七條前段之規定，須告訴乃論。茲據告訴人乙○○與被告調解成
    立，告訴人當庭撤回告訴，有調解委員會調解筆錄及撤回告訴狀各一紙附卷可稽
    ，依照首開說明，依法應諭知不受理之判決。
據上論斷，應依刑事訴訟法第二百九十九條第一項前段、刑法第一百八十五條之三、
第四十一條第一項、罰金罰鍰提高標準條例第一條前段、第二條判決如主文。
本案經檢察官廖允松到庭執行職務
中    華    民    國      九十      年       九       月     二十八     日
                                       臺灣宜蘭地方法院刑事第二庭
                                           法  官  李  毓  華
右正本證明與原本無異。
如不服本判決，應於判決送達後十日內，向本院提出上訴狀。（應附繕本）
                                           書記官  林  慶  生
中    華    民    國      九十      年       十       月       二       日


司法院資訊處製作；財團法人民間司法改革基金會備份。
